最高法院刑事判決　　　　　　九十六年度台上字第六七七０號
上　訴　人　甲○○
上列上訴人因偽造文書案件，不服台灣高等法院中華民國九十五
年一月十八日第二審判決（九十四年度上訴字第二八二五號，起
訴案號：台灣板橋地方法院檢察署九十三年度偵字第一六七八二
號），提起上訴，本院判決如下：
    主  文
原判決撤銷，發回台灣高等法院。
    理  由
本件原判決認定上訴人甲○○有原判決事實欄所載犯行，因而撤
銷第一審諭知上訴人無罪之判決，改判依想像競合犯關係從一重
論處上訴人行使變造私文書，足以生損害於他人罪刑。固非無見
。
惟查：(一)判決所載理由矛盾者，其判決當然違背法令。刑事訴訟
法第三百七十九條第十四款定有明文。倘判決書內所記載之證據
，與卷宗內筆錄或文件之內容不相適合，即屬證據上理由矛盾，
自屬採證違法。又有罪之判決書，對被告有利之證據不採納者，
應說明其理由，為刑事訴訟法第三百十條第二款所明定。故有罪
判決書對於被告有利之證據，如不加採納，必須說明其不予採納
之理由，否則即有判決不備理由之違誤。本件原判決於理由說明
：證人陳淑媛於上訴人與林明璋簽訂「公司移轉經營同意書」時
，並未在場，其於第一審所為之證詞自難採為有利上訴人之認定
云云（見原判決第三頁）。然卷查證人陳淑媛於第一審交互詰問
時曾明確證稱：民國九十二年八月二十八日簽約時有在場（見第
一審九十四年七月十二日審判筆錄），原判決竟稱其未在場，顯
與卷證資料不符；又證人陳淑媛於上開審判期日所證：移轉與告
訴人林明璋之物品是庫存商品及生財工具，不包含廠房及商標、
專利權等語，何以不足為有利上訴人之認定，原判決未予採納，
復未說明其理由，均有違誤。(二)科刑之判決書，須將認定之犯罪
事實詳記於事實欄，然後於理由內逐一說明其憑以認定之證據，
使事實與理由兩相一致，方為合法，倘事實欄已有敘及，而理由
內未加說明，是為理由不備，理由已有說明，而事實欄無此記載
，則理由失其依據，均足構成撤銷之原因。原判決事實欄認定上
訴人「並於九十三年九月二十七日晚間六時四十九分許警詢時，
將上開有不實內容同意書之最後一頁影本交警為證，以主張其仍
係上開商標之權利人」等情。惟理由內除引述上訴人供稱有將該
影本交警一語外，並未敘明其所憑之積極證據及認定之理由，有
判決理由不備之違背法令。上訴意旨執以指摘原判決不當，非無
理由，應認原判決有撤銷發回更審之原因。
據上論結，應依刑事訴訟法第三百九十七條、第四百零一條，判
決如主文。
中　　華　　民　　國　九十六　年　 十一　 月   三十   日
                      最高法院刑事第九庭
                          審判長法官  洪　清　江
                                法官  石　木　欽
                                法官  李　伯　道
                                法官  韓　金　秀
                                法官  陳　晴　教
      本件正本證明與原本無異
                                      書  記  官
中　　華　　民　　國　九十六　年　 十二 　月   十四   日
                                                 H
